【裁判字號】    92,易,1817
【裁判日期】    920902
【裁判案由】    詐欺等
【裁判全文】
臺灣高雄地方法院刑事判決                        九十二年度易字第一八一七號
    公  訴  人  臺灣高雄地方法院檢察署檢察官
    被      告  甲○○
右列被告因詐欺等案件，經檢察官聲請簡易判決處刑（九十二年度偵緝字第一二０八
號），本院認不宜而改依通常程序審理，並判決如左：
    主  文
甲○○共同意圖為自己不法之所有，以詐術使人將本人之物交付，處有期徒刑肆月，
如易科罰金，以佰元折算壹日。
    事  實
一、甲○○因經濟拮据，經其友人乙○之介紹，得知如幫自稱「林宏傑」之不詳真實
    年籍姓名成年男子辦理貸款，可獲取不詳之代價，甲○○雖明知自己並無購車之
    意，且無力清償購車之分期款項，仍與乙○及自稱「林宏傑」之男子共同基於意
    圖為自己不法所有之犯意聯絡，於民國九十一年七月十五日，由「林宏傑」提供
    車號ＢＮ—八八三三號賓士車一輛，推由甲○○出面，佯稱已購買該輛賓士車，
    願提供該輛賓士車設定動產抵押，向台新國際商業銀行股份有限公司（下稱台新
    銀行）申請汽車貸款新台幣（下同）四十六萬元，致台新銀行不疑有詐而陷於錯
    誤，如數核撥貸款，並同意由甲○○擔任動產擔保交易之債務人，甲○○依約應
    自九十一年七月十六日起至一０一年七月十六日止，按月給付本息一萬七千零九
    十五元予台新銀行，且於全部貸款清償前，僅得佔有使用前開自小客車，不得任
    意將該自小客車出賣、出質、移轉、抵押或為其他處分，詎甲○○並未繳納任一
    期之分期款項，且竟意圖為自己不法之利益，於貸款核撥後即任由自稱「林宏傑
    」者將上開自小客車遷移藏匿，嗣因台新銀行人員遍尋無著上開車輛，始循線查
    知上情。
二、案經台新銀行訴由臺灣高雄地方法院檢察署檢察官偵查起訴。
    理  由
一、訊據被告甲○○固不諱言其並無購車及清償銀行貸款之意，仍為圖賺取不詳之代
    價，而透過乙○介紹，為自稱「林宏傑」之成年男子出面申請貸款，於台新銀行
    核撥貸款後，未曾見過上開自小客車且未繳納分期款項之事實，惟矢口否認有何
    詐欺犯行，辯稱：其係遭自稱「林宏傑」之男子所騙云云。經查：右揭事實，業
    據告訴人台新銀行代理人劉志賢指訴綦詳，且經證人乙○於偵查中證稱：當時因
    被告表示要賺錢，其乃介紹被告作汽車貸款之人頭，如果貸款成功，對方將給予
    被告一成至一成半之代價等語明確，並有台新銀行汽車貸款申請書暨客戶基本資
    料表、動產擔保交易動產抵押設定登記申請書、車輛動產抵押契約書各一份附卷
    可稽，足認被告係為圖牟利而為他人申請貸款，於貸款之初即無繳付貸款之意。
    又被告並未購買上開車輛一節，業據被告坦認在卷，其竟仍以該車所有人自居而
    設定動產抵押權予台新銀行，以圖貸得款項，其有對台新銀行人員施用詐術甚明
    。綜上，本件事證明確，被告犯行已堪認定，應依法論科。
二、核被告所為，係犯刑法第三百三十九條第一項之詐欺取財罪及動產擔保交易法第
    三十八條之意圖為自己不法之利益，將標的物遷移，致生損害於債權人罪。被告
    與乙○、自稱「林宏傑」之成年男子，就上開犯行有犯意聯絡及行為分擔，為共
    同正犯。其所犯上開二罪，有方法結果之牽連關係，應從一較重之詐欺取財罪處
    斷。爰審酌被告無意支付汽車價款，仍為貪圖小利而擔任該汽車買賣之債務人，
    貸得四十六萬元，價值非微，且迄今完全尚未給付告訴人，惟念其犯後坦承部分
    犯行等一切情狀，酌情量處如主文所示之刑，並諭知易科罰金之折算標準。
據上論斷，應依刑事訴訟法第四百五十二條、第二百九十九條第一項前段，動產擔保
交易法第三十八條，刑法第十一條前段、第二十八條、第三百三十九條第一項、第五
十五條、第四十一條第一項前段，罰金罰鍰提高標準條例第一條前段、第二條，判決
如主文。
中      華      民      國    九十二    年      九      月      二      日
                                  臺灣高雄地方法院刑事第八庭
                                          法  官  黃  悅  璇
右正本證明與原本無異。
如不服本判決，應於判決送達後十日內，向本院提出上訴狀。
                                          書記官  沈      蘊
中    華    民    國      九十二      年      九      月      四      日
附錄法條：
刑法第三百三十九條第一項
意圖為自己或第三人不法之所有，以詐術使人將本人或第三人之物交付者，處五年以
下有期徒刑、拘役或科或併科一千元以下罰金。


司法院資訊處製作；財團法人民間司法改革基金會備份。
